【裁判字號】    98,易,2829
【裁判日期】    990331
【裁判案由】    竊盜
【裁判全文】
臺灣板橋地方法院刑事判決              98年度易字第2829號
公  訴  人  臺灣板橋地方法院檢察署檢察官
被      告  甲○○
上列被告因竊盜案件，經檢察官提起公訴（98年度偵緝字第2289
號），由本院裁定改依簡式審判程序審理，並判決如下：
    主  文
甲○○毀壞安全設備竊盜，累犯，處有期徒刑柒月。
    事  實
一、甲○○前曾於民國95年間因搶奪及竊盜案件，經臺灣板橋地
    方法院（下稱本院）95年度訴字第1771號各判處有期徒刑1
    年2 月、5 月，應執行有期徒刑1 年6 月，並由臺灣高等法
    院95年度上訴字第3165號駁回上訴而確定；復於95年間因恐
    嚇取財案件，再經本院95年度易字第1291號判處有期徒刑8
    月確定，其後上開2 案件另由本院96年度聲減字第539 號裁
    定減刑並定應執行有期徒刑1 年1 月確定，甫於96年7 月16
    日執行完畢，猶不知悔改，竟意圖為自己不法之所有，於97
    年5 月16日晚上9 時30分許前某時，前往其所任職位於臺北
    縣蘆洲市○○街81號「一一一乙世界貨運有限公司」（下簡
    稱一一一乙公司）前，以自備之鑰匙1 支，破壞該處鐵門門
    鎖之方式侵入其內（無故侵入建築物及毀損部分，均未經提
    出告訴），再以徒手竊取該處辦公室內之一一一乙公司負責
    人李賜貴所有SONY牌60吋電漿電視1 台，得手後又運往臺北
    縣板橋市某處，以新臺幣9,000 餘元之代價予以變賣，嗣因
    一一一乙公司業務經理乙○○於同日晚上9 時30分許，返回
    上開公司辦公室發現上開電漿電視遭竊後，立即報警處理，
    隨後由警方在該處辦公室內之電視櫃玻璃上採集可疑指紋2
    枚，經送請鑑驗比對之結果，確認與甲○○之右中指、右環
    指指紋相符，始循線查悉上情。
二、案經李賜貴訴由臺北縣政府警察局蘆洲分局報告臺灣板橋地
    方法院檢察署檢察官偵查起訴。
    理  由
一、上開犯罪事實，業據被告甲○○於偵查中及本院審理時坦承
    不諱，並經證人乙○○於警詢時及偵查中指證明確，此外復
    有內政部警政署刑事警察局97年6 月13日刑紋字第09700837
    77號鑑驗書1 份及現場採證照片共計18張等附卷可資佐證，
    足認被告之自白與事實相符，是以本件事證明確，被告犯行
    堪以認定，應依法論科。
二、核被告所為，係犯刑法第321 條第1 項第2 款之毀壞安全設
    備竊盜罪。查被告前曾於95年間因搶奪及竊盜案件，經本院
    95年度訴字第1771號各判處有期徒刑1 年2 月、5 月，應執
    行有期徒刑1 年6 月，並由臺灣高等法院95年度上訴字第31
    65號駁回上訴而確定；復於95年間因恐嚇取財案件，經本院
    95年度易字第1291號判處有期徒刑8 月確定，其後上開2 案
    件經本院96年度聲減字第539 號裁定減刑並定應執行有期徒
    刑1 年1 月確定，甫於96年7 月16日執行完畢一節，有臺灣
    高等法院被告前案紀錄表各1 份在卷可稽，其於5 年以內故
    意再犯本件有期徒刑以上之罪，為累犯，應依刑法第47條第
    1 項規定加重其刑。爰審酌被告前有多次竊盜、搶奪等前科
    紀錄，素行不佳，且其竊取所任職公司辦公室內電漿電視之
    目的，係為另行變賣得利，動機不良，復參酌其犯罪之手段
    、目的、對社會秩序及公共安寧危害程度、被害人所受損害
    之情節以及被告於事後大致坦承犯行，犯後態度尚稱良好等
    一切情狀，量處如主文所示之刑，以示儆懲。至被告所有持
    以竊盜使用之鑰匙1 支，並未扣案，且依卷內事證尚無從證
    明現仍存在而尚未滅失，為免將來執行困難，爰不予宣告沒
    收，附此敘明。
三、末按「除被告所犯為死刑、無期徒刑、最輕本刑為3年以上
    有期徒刑之罪或高等法院管轄第1審案件者外，於前條第1項
    程序進行中，被告先就被訴事實為有罪之陳述時，審判長得
    告知被告簡式審判程序之旨，並聽取當事人、代理人、辯護
    人及輔佐人之意見後，裁定進行簡式審判程序。」刑事訴訟
    法第273 條之1 定有明文。查本件被告所犯上開刑法第321
    條第1 項第2 款之罪，並非最輕本刑為3 年以上有期徒刑之
    罪，且被告於本院99年3 月23日準備程序進行中，復就被訴
    之事實為有罪之陳述，經告知被告簡式審判程序之旨，被告
    及公訴人對於本件改依簡式審判程序審理亦均表示同意，是
    本院即依前揭刑事訴訟法規定，裁定本件進行簡式審判程序
    ，附此敘明。
據上論斷，應依刑事訴訟法第273之1第1項、第299條第1項前段
，刑法第321 條第1 項第2 款、第47條第1 項，判決如主文。
本案經檢察官張瑞玲到庭執行職務。
中    華    民    國    99    年    3     月    31    日
                      刑事第十八庭
                            法  官  楊仲農
上列正本證明與原本無異。
如對本判決不服，應於送達後10日內，向本院提出上訴狀（應抄
附繕本）告訴人或被害人如對於本判決不服者，應具備理由請求
檢察官上訴，其上訴期間之計算係以檢察官收受判決正本之日期
為準。
                            書記官  陳香君
中    華    民    國    99    年    3     月    31    日
附錄本案論罪科刑之法條：
中華民國刑法第321條
犯竊盜罪而有左列情形之一者，處六月以上、五年以下有期徒刑
：
一、於夜間侵入住宅或有人居住之建築物、船艦或隱匿其內而犯
    之者。
二、毀越門扇、牆垣或其他安全設備而犯之者。
三、攜帶兇器而犯之者。
四、結夥三人以上而犯之者。
五、乘火災、水災或其他災害之際而犯之者。
六、在車站或埠頭而犯之者。
前項之未遂犯罰之。

司法院資訊處製作；財團法人民間司法改革基金會備份。
